【裁判字號】    97,易,1792
【裁判日期】    970905
【裁判案由】    毒品危害防制條例
【裁判全文】
臺灣臺北地方法院刑事判決              97年度易字第1792號
公  訴  人  臺灣臺北地方法院檢察署檢察官
被      告  甲○○
上列被告因違反毒品危害防制條例案件，經檢察官提起公訴（九
十七年度毒偵字第一０一一號），本院判決如下：
    主  文
甲○○施用第貳級毒品，累犯，處有期徒刑伍月，如易科罰金，
以新臺幣壹仟元折算壹日。扣案第貳級毒品安非他命壹包（毛重
零點陸公克、淨重零點壹陸公克），沒收銷燬之。
    事  實
一、甲○○前於民國八十七年間，因施用毒品案件，經本院裁定
    送觀察、勒戒後，因無繼續施用毒品之傾向，由本院以八十
    七年度訴字第五一一號判決免訴確定。復於八十八年間，因
    施用毒品案件，經臺灣板橋地方法院於八十八年一月十日以
    八十八年度毒聲字第一二三號裁定送觀察、勒戒後，認有繼
    續施用毒品傾向，經該院於同年一月二十六日以八十八年度
    毒聲字第四六一號裁定送強制戒治，嗣以八十八年度毒聲字
    第三二三二號裁定停止戒治，所餘期間付保護管束，惟於保
    護管束期間，因施用毒品，經臺灣板橋地方法院以其違反保
    護管束應遵守事項情節重大，於八十八年十月十八日以八十
    八年度毒聲字第六五○五號裁定撤銷保護管束並令入戒治處
    所施以強制戒治，至八十九年八月三十日戒治期滿出監，經
    臺灣板橋地方法院檢察署檢察官於八十九年十月九日以八十
    九年度戒毒偵字第六八七號不起訴處分確定。又於八十七年
    間因侵占案件，經臺灣高等法院以八十八年度上易字第二三
    八五號判處有期徒刑四月確定，另因違反槍砲彈藥刀械管制
    條例、偽造有價證券及偽造文書等罪，經臺灣高等法院以八
    十九年度上訴字第三九三七號分別判處有期徒刑三月、三年
    六月及八月確定，並經臺灣高等法院於九十一年六月十四日
    以九十一年度聲字第七四五號定其應執行刑四年六月確定。
    再於九十年間因施用毒品案件經本院於九十一年十二月三十
    一日以九十一年度易字第六０五號判處有期徒刑一年，經臺
    灣高等法院於九十二年二月二十七日以九十二年度上易字第
    二四九號撤銷原判決，改判有期徒刑六月確定；另於九十一
    年間因施用毒品案件，經本院於九十二年七月三十一日以九
    十二年度易字第一一八二號判處有期徒刑七月，經臺灣高等
    法院於九十二年九月二十六日以九十二年度上易字第二四九
    九號駁回上訴後確定，並經本院以九十一年度毒聲字第五一
    九號裁定令入戒治處所強制戒治，經本院於九十二年毒聲字
    第九一六號裁定停止戒治，所餘期間付保護管束，並於九十
    二年六月九日停止戒治出所，於九十二年十月十日戒治期滿
    。復又於九十年間因妨害公務及贓物等案件，經板橋地方法
    院於九十年十一月二十八日以九十年度易字第三五四九號分
    別判處有期徒刑六月及四月，經臺灣高等法院於九十一年三
    月八日以九十一年度上易字第六五號駁回上訴確定。末於九
    十一年間因妨害公務及贓物等案件，經本院於九十二年八月
    四日以九十二年度易字第九四二號分別判處有期徒刑七月及
    三月，經臺灣高等法院於九十二年十一月七日以九十二年度
    上易字第二六五一號駁回上訴後確定。上開六罪經臺灣高等
    法院以九十三年度聲字第一三三號裁定定其應執行刑為有期
    徒刑二年四月確定，並與上開違反槍砲彈藥刀械管制條例案
    件等四罪接續執行，於九十六年四月二十七日假釋出監，甫
    於九十六年七月十六日減刑期滿執行完畢。詎猶不知悔改，
    仍基於施用第二級毒品安非他命之犯意，於九十七年三月四
    日晚間七時三十分為警查獲採尿前回溯九十六小時內之某時
    （不含為警查獲至採尿之時間），在其位於臺北縣新店市○
    ○路44巷14號住處施用毒品安非他命。嗣於同日晚間七時三
    十分許，為警於其前揭臺北縣新店市住處查獲，並扣得第二
    級毒品安非他命壹包（毛重0.36公克，淨重0.16公克），而
    查獲上情。
二、案經臺北縣政府警察局新店分局報告臺灣臺北地方法院檢察
    署檢察官偵查起訴。
    理  由
一、訊據被告甲○○矢口否認有何施用第二級毒品安非他命之犯
    行，並辯稱：當日係案外人乙○○攜眾至其位於臺北縣新店
    市○○路44巷14號住處施用大量之第二級毒品安非他命，伊
    因人在屋內不慎吸入過多安非他命煙霧，以致驗尿結果呈安
    非他命類陽性反應，伊並無施用第二級毒品安非他命之故意
    云云。經查：
  (一)臺北縣政府警察局新店分局警員於九十七年三月四日晚間七
    時三十分許，經獲得被告同意後所採得被告之尿液，經送台
    灣檢驗科技股份有限公司鑑定之結果，係呈安非他命類（包
    含甲基安非他命）陽性反應一節，有該公司九十七年三月十
    七日CH/0000-00000號濫用藥物檢驗報告一紙附卷可稽，足
    認被告於採尿前回溯九十六小時內某時，曾有施用第二級毒
    品安非他命之犯行甚明。
  (二)被告雖辯稱：當時係案外人乙○○攜眾在其位於臺北縣新店
    市○○路44巷14號住處施用大量安非他命，以致其不慎吸入
    過多煙霧而驗有毒品反應云云。然被告所辯，業據證人乙○
    ○於偵查及本院審理時所否認外；又若被告所述以其與案外
    人乙○○之交情，已足讓乙○○借住於其前揭住處等情屬實
    ，則被告於案發當時外出遭警盤問時，其明知乙○○當時係
    在其住處內聚眾施用毒品，卻自願讓警員進入其住處內搜索
    ，以暴露友人不法犯行，實與常情不符；再以被告於本院訊
    問時自承警方於案發當日至其住處搜索時，並未發現案外人
    乙○○於其屋內，而依卷附臺北縣政府警察局新店分局搜索
    、扣押筆錄及扣押物品目錄表，亦均未載明曾發現大量施用
    安非他命之器具及殘渣袋等情，而均不足以證明被告所辯案
    發當時係案外人乙○○聚眾在其前揭住處施用大量安非他命
    毒品等情為真。況依前揭前揭鑑定單位之濫用藥物檢驗報告
    所載，其係將被告於案發當日所採尿液先以EIA酵素免疫分
    析法初步鑑定後，再以GC/MS氣相層析/質譜儀法為確認檢驗
    ，以防止偽陽性之鑑定結果發生，是送驗尿液中必須有一定
    數量之安非他命殘留，始能於二次檢驗中均呈現安非他命陽
    性反應，顯非被告所辯在旁不慎聞入安非他命燃燒之煙霧可
    以造成，益證被告前揭所辯顯屬飾卸之詞，不足採信。
  (三)查被告甲○○前於八十七年間，因施用毒品案件，經本院裁
    定送觀察、勒戒後，因無繼續施用毒品之傾向，由本院以八
    十七年度訴字第五一一號判決免訴確定。復於八十八年間，
    因施用毒品案件，經臺灣板橋地方法院於八十八年一月十日
    以八十八年度毒聲字第一二三號裁定送觀察、勒戒後，認有
    繼續施用毒品傾向，經該院於同年一月二十六日以八十八年
    度毒聲字第四六一號裁定送強制戒治，嗣以八十八年度毒聲
    字第三二三二號裁定停止戒治，所餘期間付保護管束，惟於
    保護管束期間，因施用毒品，經臺灣板橋地方法院以其違反
    保護管束應遵守事項情節重大，於八十八年十月十八日以八
    十八年度毒聲字第六五○五號裁定撤銷保護管束並令入戒治
    處所施以強制戒治，至八十九年八月三十日戒治期滿出監，
    經臺灣板橋地方法院檢察署檢察官於八十九年十月九日以八
    十九年度戒毒偵字第六八七號不起訴處分確定。又於九十年
    間因施用毒品案件經本院於九十一年十二月三十一日以九十
    一年度易字第六０五號判處有期徒刑一年，經臺灣高等法院
    於九十二年二月二十七日以九十二年度上易字第二四九號撤
    銷原判決，改判有期徒刑六月確定；另於九十一年間因施用
    毒品案件，經本院於九十二年七月三十一日以九十二年度易
    字第一一八二號判處有期徒刑七月，經臺灣高等法院於九十
    二年九月二十六日以九十二年度上易字第二四九九號駁回上
    訴後確定，並經本院以九十一年度毒聲字第五一九號裁定令
    入戒治處所強制戒治，經本院於九十二年毒聲字第九一六號
    裁定停止戒治，所餘期間付保護管束，並於九十二年六月九
    日停止戒治出所，於九十二年十月十日戒治期滿等情，有卷
    附臺灣高等法院被告前案紀錄表一份可按，其於強制戒治執
    行完畢釋放後五年內，再度違犯本件施用第二級毒品安非他
    命之犯行，即應依毒品危害防制條例第十條第二項予以論處
    。是本件事證明確，被告犯行堪以認定，應予依法論科。
二、按安非他命係屬毒品危害防制條例第二條第二項第二款所規
    定之第二級毒品，是核被告甲○○所為，係犯毒品危害防制
    條例第十條第二項之施用第二級毒品安非他命罪。其於施用
    前、後持有毒品安非他命之低度行為，均為施用毒品之高度
    行為所吸收，不另論罪。查被告前於八十七年間，因施用毒
    品案件，經本院裁定送觀察、勒戒後，因無繼續施用毒品之
    傾向，由本院以八十七年度訴字第五一一號判決免訴確定。
    復於八十八年間，因施用毒品案件，經臺灣板橋地方法院於
    八十八年一月十日以八十八年度毒聲字第一二三號裁定送觀
    察、勒戒後，認有繼續施用毒品傾向，經該院於同年一月二
    十六日以八十八年度毒聲字第四六一號裁定送強制戒治，嗣
    以八十八年度毒聲字第三二三二號裁定停止戒治，所餘期間
    付保護管束，惟於保護管束期間，因施用毒品，經臺灣板橋
    地方法院以其違反保護管束應遵守事項情節重大，於八十八
    年十月十八日以八十八年度毒聲字第六五○五號裁定撤銷保
    護管束並令入戒治處所施以強制戒治，至八十九年八月三十
    日戒治期滿出監，經臺灣板橋地方法院檢察署檢察官於八十
    九年十月九日以八十九年度戒毒偵字第六八七號不起訴處分
    確定。又於八十七年間因侵占案件，經臺灣高等法院以八十
    八年度上易字第二三八五號判處有期徒刑四月確定，另因違
    反槍砲彈藥刀械管制條例、偽造有價證券及偽造文書等罪，
    經臺灣高等法院以八十九年度上訴字第三九三七號分別判處
    有期徒刑三月、三年六月及八月確定，並經臺灣高等法院於
    九十一年六月十四日以九十一年度聲字第七四五號定其應執
    行刑四年六月確定。再於九十年間因施用毒品案件經本院於
    九十一年十二月三十一日以九十一年度易字第六０五號判處
    有期徒刑一年，經臺灣高等法院於九十二年二月二十七日以
    九十二年度上易字第二四九號撤銷原判決，改判有期徒刑六
    月確定；另於九十一年間因施用毒品案件，經本院於九十二
    年七月三十一日以九十二年度易字第一一八二號判處有期徒
    刑七月，經臺灣高等法院於九十二年九月二十六日以九十二
    年度上易字第二四九九號駁回上訴後確定，並經本院以九十
    一年度毒聲字第五一九號裁定令入戒治處所強制戒治，經本
    院於九十二年毒聲字第九一六號裁定停止戒治，所餘期間付
    保護管束，並於九十二年六月九日停止戒治出所，於九十二
    年十月十日戒治期滿。復又於九十年間因妨害公務及贓物等
    案件，經板橋地方法院於九十年十一月二十八日以九十年度
    易字第三五四九號分別判處有期徒刑六月及四月，經臺灣高
    等法院於九十一年三月八日以九十一年度上易字第六五號駁
    回上訴確定。末於九十一年間因妨害公務及贓物等案件，經
    本院於九十二年八月四日以九十二年度易字第九四二號分別
    判處有期徒刑七月及三月，經臺灣高等法院於九十二年十一
    月七日以九十二年度上易字第二六五一號駁回上訴後確定。
    上開六罪經臺灣高等法院以九十三年度聲字第一三三號裁定
    定其應執行刑為有期徒刑二年四月確定，並與上開違反槍砲
    彈藥刀械管制條例案件等四罪接續執行，於九十六年四月二
    十七日假釋出監，甫於九十六年七月十六日減刑期滿執行完
    畢等情，有臺灣高等法院被告前案紀錄表一份在卷可參，其
    於有期徒刑執行完畢後，五年內故意再犯本件有期徒刑以上
    之罪，為累犯，應依法加重其刑。爰審酌被告前即有多次施
    用毒品前科，卻於出獄後不久即再犯本件施用毒品案件，顯
    見被告毫無戒毒悔改之意，惟施用毒品係自戕行為，尚無害
    及他人，但其犯後否認犯行，仍飾詞狡辯，態度不良等一切
    情狀，量處如主文所示之刑，並諭知易科罰金之折算標準。
三、扣案之第二級毒品安非他命一小包（毛重0.36公克，淨重
    0.16公克），為查獲之毒品，應依毒品危害防制條例第十八
    條第一項之規定，宣告沒收銷燬之。至扣案之安非他命吸食
    器一組，業據被告迭於警詢、偵查及本院審理時否認為其所
    有，又查無其他證據證明為被告所有，且係供其為本案施用
    毒品所用之物，爰不另為沒收之諭知。另扣案之海洛因二包
    （毛重共1.82公克、淨重共1.32公克），因與本案施用第二
    級毒品安非他命案件無涉，且業經檢察官就被告所涉持有前
    揭二包海洛因之犯行，另行簽分偵案偵辦，有卷附臺灣臺北
    地方法院檢察署檢察官九十七年度毒偵字第一０一一號不起
    訴處分書一份可考，是本院亦不另依毒品危害防制條例第十
    八條第一項之規定宣告沒收銷燬之。
據上論斷，應依刑事訴訟法第二百九十九條第一項前段、第二百
八十四條之一，毒品危害防制條例第十條第二項、第十八條第一
項前段，刑法第十一條前段、第四十七條第一項、第四十一條第
一項前段，判決如主文。
本案經檢察官葉雅婷到庭執行職務。
中    華    民    國    97    年    9     月    5     日
              臺灣臺北地方法院刑事第十七庭
                    法  官  劉秀君
上正本證明與原本無異。
如不服本判決，應於判決送達後10日內向本院提出上訴狀 (應抄
附繕本)。
                    書記官  吳俊龍
中    華    民    國    97    年    9     月    5     日
附錄本案論罪科刑法條全文：
毒品危害防制條例第10條
施用第一級毒品者，處 6 月以上 5 年以下有期徒刑。
施用第二級毒品者，處 3 年以下有期徒刑。


司法院資訊處製作；財團法人民間司法改革基金會備份。
